臺灣彰化地方法院刑事判決　　　　　　　　　　　　　九十一年度訴字第九七五號
　　公　訴　人　臺灣彰化地方法院檢察署檢察官
　　被　　　告　甲○○
右列被告因違反毒品危害防制條例案件，經檢察官提起公訴 (九十一年度毒偵字第一
七三九號)，本院判決如左：
    主文
甲○○施用第一級毒品，處有期徒刑壹年。
扣案之第一級毒品海洛因壹包（淨重零點壹玖公克；包裝重零點壹玖公克）沒收銷燬
。扣案之注射針筒及塑膠鏟管各壹支沒收。
    事實
一、甲○○曾於民國八十八年間因施用毒品案件，經本院以八十九年度毒聲字第六０
    號裁定移送觀察勒戒後，認有繼續施用毒品之傾向，聲請本院以八十八年度毒聲
    字第三四六號裁定令入戒治處所施以強制戒治一年，於實施滿三個月後，經評估
    戒治成績合格，由檢察官聲請本院以八十八年度毒聲字第二二八八號裁定准予停
    止戒治，所餘戒治期間交付保護管束，於保護管束期間因違反保護管束情節重大
    ，經本院八十八年度毒聲字第五四七二號裁定撤銷停止強制戒治，令入戒治處所
    施以殘餘期間之強制戒治，並由台灣彰化地方法院檢察署檢察官於八十九年十一
    月三日以八十九年度戒毒偵字第一三０五號、第一三０六號、第一三０七號、第
    一三０八號為不起訴處分確定；復於九十年間又因施用毒品案件，經依本院九十
    年度毒聲字第一六０三號裁定移送戒治處所施予強制戒治一年，所涉刑事案件部
    分，並經本院以九十年度訴字第五六六號判處有期徒刑十月確定（尚未執行），
    嗣自九十年八月十五日起送台灣雲林戒治所強制戒治滿三月後，其成效經評定合
    格，無繼續戒治必要，經本院以九十一年度毒聲字第二九五號裁定停止戒治，所
    餘戒治期間付保護管束，詎其仍不知悔改，再於保護管束期間，基於施用第一級
    毒品海洛因之犯意，於九十一年七月九日上午九時三十許，在彰化縣伸港鄉加油
    站之廁所內，以將第一級毒品海洛因摻水置放於注射針筒中，注射於手臂之方式
    ，施用第一級毒品海洛因命一次。嗣於同年月日十七時許，在彰化縣彰化市○○
    路與天祥路口，為警查獲，並扣得海洛因一包（淨重零點一九公克）、注射針筒
    及塑膠鏟管各一支。
二、案經彰化縣警察局鹿港分局報請台灣彰化地方法院檢察署檢察官偵查起訴。
      理   由
一、右揭事實，業據被告甲○○於警、偵訊中及本院審理時坦承不諱，且其於九十一
    年七月九日為警採取之尿液，經檢驗結果確呈嗎啡陽性反應，有彰化縣衛生局九
    十一年七月二十二日煙檢字第九一一二八六號煙毒尿液檢驗成績書一紙附卷可稽
    ，復有扣案之注射針筒一支、塑膠鏟管一支及海洛因一包（淨重零點一九公克）
    可資佐證，而該扣案之白色粉末一包經鑑定結果確為海洛因無誤，有法務部調查
    局調科壹字第一四０００八四七九號鑑定通知書紙在卷足憑，核被告之自白與事
    實相符，堪以採信。又被告前因施用毒品案件，經本院以八十九年度毒聲字第六
    ０號裁定移送觀察勒戒後，認有繼續施用毒品之傾向，聲請本院以八十八年度毒
    聲字第三四六號裁定令入戒治處所施以強制戒治一年，於實施滿三個月後，經評
    估戒治成績合格，由檢察官聲請本院以八十八年度毒聲字第二二八八號裁定准予
    停止戒治，所餘戒治期間交付保護管束，於保護管束期間因違反保護管束情節重
    大，經本院八十八年度毒聲字第五四七二號裁定撤銷停止強制戒治，令入戒治處
    所施以殘餘期間之強制戒治，並由台灣彰化地方法院檢察署檢察官於八十九年十
    一月三日以八十九年度戒毒偵字第一三０五號、第一三０六號、第一三０七號、
    第一三０八號為不起訴處分確定；復於九十年間又因施用毒品案件，經依本院九
    十年度毒聲字第一六０三號裁定移送戒治處所施予強制戒治一年，所涉刑事案件
    部分，並經本院以九十年度訴字第五六六號判處有期徒刑十月確定，嗣自九十年
    八月十五日起送台灣雲林戒治所強制戒治滿三月後，其成效經評定合格，無繼續
    戒治必要，經本院以九十一年度毒聲字第二九五號裁定停止戒治，所餘戒治期間
    付保護管束等情，有該不起訴處分書、判決書、台灣高等法院被告全國前案紀錄
    表及台灣彰化地方法院檢察署刑案資料查註紀錄表在卷足憑，被告顯係於五年之
    內，三犯毒品危害防制條例第十條第一項之施用第一級毒品罪無訛。綜上所述，
    本案事證明確，被告犯行足以認定。
二、核被告所為，係犯毒品危害防制條例第十條第一項之施用第一級毒品罪。被告持
    有第一級毒品係為供其施用，其持有之低度行為應為施用之高度行為吸收，不另
    論罪。爰審酌被告前曾有施用毒品罪行，經送觀察勒戒、強制戒治後，猶不知悔
    改，再施用毒品不輟，不僅戕害自身健康，更辜負國家將之視為病人，並施以長
    時間之戒治處遇之苦心，惟其對他人權益之侵害仍屬有限，於偵、審中均已坦承
    其犯行，及其犯罪目的、手段等一切情狀，量處如主文所示之刑。扣案被告所有
    海洛因一小包（淨重為零點一九公克），係屬第一級毒品，爰依毒品危害防制條
    例第十八條第一項前段規定，沒收銷燬之。另扣案之注射針筒及塑膠鏟管各一支
    ，係被告所有，且係供被告施用毒品用之物，業據被告供承在卷，故依法併予宣
    告沒收。
據上論斷，應依刑事訴訟法第二百九十九條第一項前段，毒品危害防制條例第十條第
一項、第十八條第一項前段，刑法第十一條前段、第三十八條第一項二款，判決如主
文。
本案經檢察官鮑慧忠到庭執行職務。
中      華      民      國    九十一    年      十      月      八      日
                                 台灣彰化地方法院刑事第一庭
                                     審判長法官  葉榮郎
                                     法      官  葛永輝
                                     法      官  簡璽容
右正本證明與原本無異。
如不服本判決，應於判決送達後十日內向本院提出上訴狀( 須附繕本 )。
                                     法院書記官  王惠嬌
中      華      民      國    九十一    年      十      月      十一    日
毒品危害防制條例第十條
施用第一級毒品者，處六月以上五年以下有期徒刑。
施用第二級毒品者，處三年以下有期徒刑。
